

Kevin Veld

Over Mij

Hallo daar! Buiten de lijntjes denken is een van mijn sterke kwaliteiten. Dit komt door mijn ruime ervaring in de startup wereld, waar buiten de lijntjes denken vaker de norm is dan uitzondering. Een modulair opgebouwde architectuur ofwel Loose Coupling and High Cohesion staat voor mij voorop om de kwaliteitseis Scalability te waarborgen. Daarom houd ik een gestructureerde werkmethode aan waarbij Object Oriented Design centraal staat. Ben je er van overtuigd ik jou kan helpen om jouw onderneming naar een hoger niveau te tillen? Aarzel dan niet om contact met mij op te nemen!

Opleiding

Hogeschool Utrecht

Bachelor of Science, Software Development

HAN University of Applied Science

Minor, Embedded Vision Design

Werkervaring

Track32 -

Computer Vision & Al Engineer











Livestock Robotics

Software Engineer









Corvus Drones

Fullstack Developer Februari 2018 - Juli 2018

















Projecten

GObesitas - Nederlandse Stichting Over Gewicht

Fullstack Developer Februari 2017- Juni 2017

Virtuele Realisatie - Selficient

Unity Developer

BALLance Bot - HAN

Computer Vision Engineer September 2019 - Januari 2020

SentenceGaming

Manager and Strategist

VLKN

Music Producer

Frontend Development

C++ C#+ JAVA + PHP + SQL + PL/SQL + NOSQL + Python + MATLAB

Unity · Node|S · React · Angular · Pug|S · Express|S · JQuery · MongoDB · MySQL · OracleSQL · QT · ROS · OpenCV · PyTorch · Flask

Agile · Windows · Linux · Docker · Postman · GitLab · GitHub · TortoiseSVN · Slack · Trello · Draw.io · Figma · Atom · Visual Studio · STM32Cube